【裁判字號】    98,訴,2225
【裁判日期】    990211
【裁判案由】    妨害風化
【裁判全文】
臺灣臺北地方法院刑事判決              98年度訴字第2225號
公  訴  人  臺灣臺北地方法院檢察署檢察官
被      告  甲○○
上列被告因妨害風化案件，經檢察官聲請以簡易判決處刑（98年
度偵字第26436號），本院認不宜逕以簡易判決處刑（98年度簡
字第4844號），改用通常程序審理，因被告於準備程序中先就被
訴事實為有罪之陳述，經本院合議庭裁定適用簡式審判程序，茲
判決如下：
    主  文
甲○○共同意圖使女子與他人為性交之行為，而媒介以營利，處
有期徒刑肆月，如易科罰金，以新臺幣壹仟元折算壹日。緩刑貳
年。扣案摩托羅拉牌行動電話壹支（含0000000000號行動電話門
號晶片卡壹枚）及新臺幣肆仟貳佰元，均沒收。
    事  實
一、甲○○與不詳真實姓名年籍、綽號「小黑」成年男子及不詳
    真實姓名綽號「小米」、「小青」等成年女子所屬應召站成
    年人士，共同基於意圖媒介該應召站旗下成年女子王欣惠等
    女子與他人為性交行為以營利之犯意聯絡，自民國98年10月
    28日起，以每日新台幣（下同）2,200元之代價，受僱於該
    應召站，負責接送應召女子王欣惠至指定處所從事性交易，
    其方式為：該應召站先在報紙刊登暗示性交易廣告，由欲從
    事性交易之男客撥打電話與使用0000000000號行動電話門號
    之「小米」，「小米」所屬應召站即通知甲○○，由甲○○
    駕駛車牌號碼8129-EL號自用小客車，使用該應召站所交付
    之行動電話（含0000000000號行動電話門號晶片卡1枚），
    與應召站人士所安排之應召女子王欣惠所持用之門號000000
    0000號行動電話聯絡，由甲○○搭載接送王欣惠至應召站人
    士所指定位於台北縣、市各地賓館、住家，與不特定男客從
    事姦淫之性交易行為多次，每次性交易代價為4,000 至
    5,000元不等，每次性交易完成後，應召女子王欣惠將向男
    客收取之性交易金額全數交予甲○○，甲○○扣除王欣惠每
    次2,400元報酬及其個人每日2,200元薪資後，餘款交回應召
    站。嗣於98年11月3日下午15時30分許，甲○○搭載王欣惠
    前往臺北買新店市○○路121號碧潭飯店與男客吳靖恆從事
    性交易，於同年17時55分許，為警查獲，並在甲○○身上扣
    得該應召站所有交甲○○持有供犯罪使用之摩托羅拉牌行動
    電話1支（含0000000000號行動電話門號晶片卡1枚）及性交
    易所得現金4,200元，及在王欣惠身上扣得其與吳靖恆從事
    性交易之所得4,000元及SONY ERICSSON牌行動電話1支（含
    0000000000號行動電話門號晶片卡1枚）。
二、案經臺北縣政府警察局新店分局報請臺灣臺北地方法院檢察
    署檢察官偵查而聲請以簡易判決處刑。
    理  由
一、程序方面：
  (一)按檢察官聲請以簡易判決處刑案件，經法院認為不得或不宜
    以簡易判決處刑者，應適用通常程序審判之，刑事訴訟法第
    452條定有明文。本件公訴人以被告甲○○涉有刑法第231條
    第1項前段意圖使女子與他人為性交而媒介以營利罪嫌而聲
    請簡易判決處刑，惟本院認本件事實尚待調查釐清，不宜逕
    以簡易判決處刑，而改用通常程序處理，先此敘明。
  (二)又除被告所犯為死刑、無期徒刑、最輕本刑為3年以上有期
    徒刑之罪或高等法院管轄第一審案件者外，於準備程序進行
    中，被告先即被訴事實為有罪之陳述時，審判長得告知被告
    簡式審判程序之旨，並聽取當事人、代理人、辯護人及輔佐
    人之意見後，裁定進行簡式審判程序；又受命法官行準備程
    序，與法院或審判長有同一之權限，刑事訴訟法第273條之1
    第1項、第279條第2項分別定有明文。查本件被告甲○○所
    犯刑法第231條第1項之意圖使女子與他人為性交行為而媒介
    以營利罪嫌，並非死刑、無期徒刑或最輕本刑3年以上有期
    徒刑之罪，亦非高等法院管轄第一審之案件，被告於本院準
    備程序中，就被訴事實為有罪之陳述，經告知被告簡式審判
    之旨，並聽取檢察官及被告之意見後，本院合議庭裁定改以
    簡式審判程序進行，合先敘明。
二、訊據被告對於其於上揭時、地與不詳真實姓名年籍姓名成年
    人士共同媒介女子與男客為性交行為，自應召女子性交易報
    酬中抽成營利等事實坦承不諱，核與證人王欣惠於警詢及偵
    查中及證人吳靖恆於警訊中供述情節相符（見98年度偵字第
    26436號偵查卷(一)第16至20頁、第60至62頁、第22至24-1頁
    ），並有00000000000號行動電話門號與0000000000號行動
    電話門號雙向通聯紀錄在卷可參，復有摩托羅拉牌行動電話
    1支（含0000000000號行動電話門號晶片卡1枚）、SONY
    ERICSSON牌行動電話1支（含0000000000號行動電話門號晶
    片卡1枚）及性交易所得現金8,200元（含在女子王欣惠身上
    所扣其與男客吳靖恆性交易所得4,000元）扣案可憑。本件
    事證明確，被告犯行堪以認定。
三、按刑事法若干犯罪行為態樣，本質上原具有反覆、延續實行
    之特徵，立法時既予特別歸類，定為犯罪構成要件之行為要
    素，則行為人基於概括之犯意，在密切接近之一定時、地持
    續實行之複次行為，倘依社會通念，於客觀上認為符合1個
    反覆、延續性之行為觀念者，於刑法評價上，即應僅成立1
    罪。學理上所稱「集合犯」之職業性、營業性或收集性等具
    有重複特質之犯罪均屬之，例如經營、從事業務、收集、販
    賣、製造、散布等行為概念者是（最高法院95年度臺上字第
    1079號判決意旨參照）。據此，立法者預設某類犯罪構成要
    件本身即具有持續反覆實行複次行為之特徵，乃將之特別歸
    類總括評價為「構成要件單數」實質上一罪之「集合犯」。
    第查，刑法第231條第1項之圖利使人為性交罪，本質上即屬
    營業性之犯罪態樣，而具有重複實行複次行為之特質，故立
    法時顯已對此犯罪本質上具有反覆、延續實行之特徵有所認
    知，而預設將此反覆、延續實行之複次自然行為特別歸類總
    括評價為刑罰「構成要件單數」實質上一罪之「集合犯」。
    參以被告自98年10月28日起，即反覆、密集、延續2次以上
    媒介不特定男客與女子王欣惠為性交行為，而每次由被告為
    該應召集團抽取轉交性交易代價，並載送女子為性交易行為
    則每日可獲取2,200元不法利益，均足徵被告圖利使人為性
    交行為，確係基於單一集合犯意無疑。據此，被告所為應僅
    論以刑法第231條第1項之圖利使人為性交單純實質一罪。核
    被告所為，係涉犯刑法第231條第1項前段意圖使女子與他人
    為性交之行為，而媒介以營利罪。被告與不詳真實姓名年籍
    、綽號「小黑」及不詳真實姓名年籍、綽號「小青」、「小
    米」等成年女子所屬應召站集團成員間，就媒介不特定男客
    與女子王欣惠為性交行為之犯行，有犯意之聯絡及行為之分
    擔，皆為共同正犯。爰審酌被告正值青壯，僅因貪圖小利而
    媒介女子與他人從事性交行為，敗壞社會風氣至鉅，惟被告
    前無任何犯罪紀錄，亦有臺灣高等法院被告前案紀錄表為據
    ，素行尚稱良好，在本案之參與程度有限，兼衡其犯後坦承
    犯行等一切情狀，量處如主文所示之刑，並諭知易科罰金之
    折算標準。末查，被告前未曾受有期刑以上刑之宣告，已如
    前述，因一時短於思慮，致觸犯本案犯行，經此次起訴審判
    後，當能知所警惕，信無再犯之虞，且被告肩負全家經濟重
    擔，如受刑之執行，將使其家庭生活陷於困境，本院認前開
    對其宣告之刑，以暫不執行為適當，爰宣告緩刑2年，以啟
    自新。扣案摩托羅拉牌行動電話1支（含0000000000號行動
    電話門號晶片卡1枚），係該應召站所有交被告持有供媒介
    性交營利之物，又在被告身上扣得之現金4,200元，係被告
    所有，因本件妨害風化犯行所得之物，業據其供承甚明，應
    分別依刑法第38條第1項第2、3款之規定宣告沒收。另扣案
    之SONY ERICSSON牌行動電話1支（含0000000000號行動電話
    門號晶片卡1枚）及現金4,000元，係王欣惠所有，故不宣告
    沒收，併此敘明。
據上論斷，應依刑事訴訟法第452條、273條之1第1項、第299條
第1項前段，刑法第28條、第231條第1項前段、第41條第1項前段
、第38條第1項第2款、第3款、第74條第1項第1款，刑法施行法
第1條之1，判決如主文。
本案經檢察官蔡甄漪到庭執行職務。
中    華    民    國    99    年    2     月    11    日
                  刑事第十二庭  法  官  陳慧萍
以上正本證明與原本無異。
如不服本判決應於收受送達後10日內向本院提出上訴書狀，並應
敘述具體理由；其未敘述上訴理由者，應於上訴期間屆滿後20日
內向本院補提理由書（均須按他造當事人之人數附繕本）「切勿
逕送上級法院」。
                                書記官  黃慧怡
中    華    民    國    99    年    2     月    11    日
附錄本案論罪科刑法條：
中華民國刑法第231條
（圖利使人為性交或猥褻罪）
意圖使男女與他人為性交或猥褻之行為，而引誘、容留或媒介以
營利者，處 5 年以下有期徒刑，得併科 10 萬元以下罰金。以
詐術犯之者，亦同。
公務員包庇他人犯前項之罪者，依前項之規定加重其刑至二分之
一。

司法院資訊處製作；財團法人民間司法改革基金會備份。
